臺灣彰化地方法院交通事件裁定　　　 100年度交聲字第1312號
原處分機關　交通部公路總局臺中區監理所彰化監理站
受處分人即
異　議　人　陳永貴
上列異議人即受處分人因違反道路交通管理處罰條例案件，對於
交通部公路總局臺中區監理所彰化監理站於民國100年10月20日
所為之處分（原處分案號：彰監四字第裁64-I00000000號）聲明
異議，本院裁定如下：
   主  文
異議駁回。
   理  由
一原處分機關略以：異議人即受處分人陳永貴（下稱異議人）普
  通重型機器腳踏車駕駛執照前業因酒後駕車而遭吊扣中，復於
  民國（下同）100年10月7日23時53分許，酒後騎乘車牌號碼KT
  Y-851號重型機車，在臺17線50公里處（新寶段），因「酒後
  駕車經酒經濃度測定呼氣值達每公升0.37毫克，超過標準值」
  違規，為彰化縣警察局芳苑分局員警以其有違反道路交通管理
  處罰條例第35條第1項第1款規定之行為，掣開違反道路交通管
  理事件通知單（單號：彰警交字第I00000000號）舉發。原處
  分機關經查異議人違規屬實，遂於100年10月20日以彰監四字
  第裁64-I00000000號裁決書，裁處異議人罰鍰新臺幣（下同）
  60,000元，吊銷駕駛執照，3年內不得考領駕駛執照，並施以
  道安講習，於法應無不合等語。
二異議意旨略以：異議人因經濟上有困難而無力繳納60,000元罰
  鍰，爰依法聲明異議，請求鈞院允許伊用義務勞務來代替罰鍰
  云云。
三按汽車駕駛人飲用酒類或其他類似物後，其吐氣所含酒精濃度
  超過每公升0.25毫克或血液中酒精濃度超過百分之0.05以上者
  ，不得駕車。汽車駕駛人，駕駛汽車經酒精濃度測試檢定超過
  規定標準，處15,000元以上60,000元以下罰鍰，並當場移置保
  管該汽車及吊扣其駕駛執照1年；汽車駕駛人經依第1項規定吊
  扣駕駛執照，並於吊扣期間再有第1項情形者，處60,000元罰
  鍰，並當場移置保管該汽車及吊銷其駕駛執照。汽車駕駛人，
  曾依第35條第3項前段規定吊銷駕駛執照者，3年內不得考領駕
  駛執照，道路交通安全規則第114條第2款、道路交通管理處罰
  條例第35條第1項、第3項前段、第67條第2項分別定有明文。
四經查：異議人對其於上揭時、地有於駕駛執照吊扣期間復酒後
  騎乘車號KTY-851號重型機車，且酒精濃度超過規定標準之事
  實，並不爭執，惟辯稱伊因經濟上有困難而無力繳納罰鍰，希
  望能用義務勞務來代替罰鍰等語。然查異議人因個人因素無力
  繳納罰鍰係屬罰鍰執行層面之問題，尚非本院所得斟酌，是異
  議人尚難以其經濟能力不佳、無力繳納罰鍰為由，主張本件違
  規事件應以義務勞務代替罰鍰。
五綜上，本件異議人違規事實明確，原處分機關依道路交通管理
  處罰條例第35條第3項、第24條第1項第2款、第67條第2項及違
  反道路交通管理事件統一裁罰基準表之規定，裁處異議人罰鍰
  60,000元、吊銷其駕駛執照，3年內不得考領駕駛執照，並應
  參加道安講習，於法並無違誤，本件聲明異議為無理由，應予
  駁回。惟倘異議人因經濟狀況無法一次完納罰鍰，尚得依違反
  道路交通管理事件統一裁罰基準表及處理細則第60條之規定，
  敘明理由向原處分機關申請分期繳納，附此敘明。
六據上論斷，應依道路交通管理處罰條例第87條第2項，道路交
  通事件處理辦法第18條，裁定如主文。
中    華    民    國    100   年    11    月    17    日
                           交通法庭   法  官  張鶴齡
以上正本證明與原本無異。
如不服本裁定，應於裁定送達後五日內向本院提出抗告狀(須附
繕本 )。
中    華    民    國   100    年    11    月    17    日
                                      書記官  許淑琴